【裁判字號】    95,訴,38
【裁判日期】    950501
【裁判案由】    毒品危害防制條例
【裁判全文】
臺灣基隆地方法院刑事判決                95年度訴字第38號
公  訴  人    臺灣基隆地方法院檢察署檢察官
被      告    甲○○
                        3樓
上列被告因違反毒品危害防制條例案件，經檢察官提起公訴（九
十四年度毒偵字第三二八五號）及移送併辦（九十四年度毒偵字
第三二八三），本院判決如下：
    主  文
甲○○連續施用第一級毒品，累犯，處有期徒刑捌月；扣案第一
級毒品海洛因壹包（驗餘淨重零點零壹公克）沒收銷燬；注射針
筒支及殘渣袋（內已無殘餘）壹只均沒收。又連續施用第二級
毒品，累犯，處有期徒刑肆月。應執行有期徒刑拾月，扣案第一
級毒品海洛因壹包（驗餘淨重零點零壹公克）沒收銷燬；注射針
筒支及殘渣袋（內已無殘餘）壹只均沒收。
    事    實
一、甲○○前因施用毒品案件，經裁定送強制戒治，於民國九十
    一年十一月十一日執行完畢，嗣接續執行另施用毒品分別經
    台灣基隆地方法院以八十八年度基簡字第一０二三號判處有
    期徒刑六月、八十九年度易字第五一二號判處有期徒刑八月
    ，及以九十一年度訴字第三０九號判處應執行有期徒刑一年
    四月等三案，於九十四年三月廿四日方縮刑期滿執行完畢，
    詎仍不知戒絕，於前開強制戒治及有期徒刑執行完畢釋
    放後五年內，復分別基於概括之犯意，均自九十四年四、五
    月間某日起，至九十五年四月七日止，在基隆市○○路一六
    八巷八弄十七號三樓住處、或其車上停於基隆市○○○○路
    旁等地，以吸食器燒烤方式，約三、五天一次，連續施用第
    二級毒品安非他命多次。另至九十五年四月十日止，在同上
    地點，不定期，以注射方式，連續施用第一級毒品海洛因多
    次。嗣分別於九十四年十月廿九日晚間七時廿分許，駕車行
    經台北市○○區○○路三段、文德路口時，經警盤檢，同意
    警方搜索其人、車，經搜得其所有之注射針筒一支及原裝海
    洛因之殘渣袋（內已無殘餘）一只。嗣於同年十二月八日下
    午五時卅分許，在基隆市○○路七九巷內，經檢盤查，主動
    交付其所有之海洛因一包（驗餘淨重０．０一公克）及注射
    針筒二支。
二、案經台北市政府警察局內湖分局及基隆市警察局第一分局分
    別報請臺灣基隆地方法院檢察署檢察官偵查起訴及台灣士林
    地方法院檢察署檢察官呈請台灣高等法院檢察署檢察長令轉
    台灣基隆地方法院檢察署檢察官移送併辦。
    理    由
一、本件被告甲○○所犯非死刑、無期徒刑、最輕本刑為三年以
    上有期徒刑之罪，亦非高等法院管轄第一審案件，其於準備
    程序進行中，就被訴事實為有罪之陳述，經法官告知其簡式
    審判程序之旨，並聽取公訴人及被告之意見後，依刑事訴訟
    法第二百七十三條之一第一項之規定，經合議庭裁定由受命
    法官獨任進行簡式審判程序，合先敘明。
二、前揭事實業據被告於警、偵訊及本院調查、審理時供承施用
    海洛因及安非他命不諱，且其先後二次經警查獲採尿送台灣
    檢驗科技股份有限公司及台灣尖端先進生技醫藥股份有限公
    司及檢驗結果，尿液分別呈安非他命、嗎啡陽性反應，及嗎
    啡陽性反應，此有前開二公司濫用藥物檢驗報告二件在卷可
    稽，核與被告自白相符，此外，復有被告所有，經送法務部
    調查局鑑驗附有鑑定通知書之海洛因一包（驗餘淨重０．０
    一公克）及殘渣袋（內已無殘餘）一只、注射針筒三支，扣
    案足資佐証，乃本案被告施用第一、二級毒品海洛因及安非
    他命之事証明確，犯行均堪認定。
三、核被告所為，係犯毒品危害防制條例第十條第一項之施用第
    一級毒品罪及第十條第二項之施用第二級毒品罪。被告施用
    第一級毒品海洛因、第二級毒品安非他命前後持有第一級毒
    品海洛因、第二級毒品安非他命之低度行為，均應為施用毒
    品之高度行為所吸收，不另論罪。又被告先後多次施用二毒
    品之犯行，分別係時間緊接，犯罪構成要件相同，顯各係基
    於概括犯意反覆為之，應各依連續犯之規定論以一罪，並加
    重其刑。又本案公訴人原僅起訴被告至九十四年十月廿九日
    採尿前之廿四及九十六小時內某時止之施用第一、二級毒品
    犯行，而不及移送併辦暨被告自承分別施用至九十五年四月
    七日及十日止之犯行，然如前述，其與已起訴部分為連續犯
    之裁判上一罪關係，亦為原起訴效力所及，本院因得併予審
    判，先此敘明。另被告前因違反毒品危害防制條例案件，分
    別經本院以八十八年度基簡字第一０二三號判處有期徒刑六
    月、八十九年度易字第五一二號判處有期徒刑八月，及以九
    十一年度訴字第三０九號判處應執行有期徒刑一年四月，三
    案接續執行，於九十四年三月廿四日方縮刑期滿執行完畢，
    此有台灣高等法院被告前案紀錄表一件在卷可按，其於有期
    徒刑執行完畢後五年內再犯有期徒刑以上之本二罪，均屬累
    犯，並均應依法遞予加重其刑。至所犯上開二罪，犯意各別
    ，犯罪施用方法不同，罪名互異，應予分論併罰。爰審酌被
    告犯罪之動機、曾因施用毒品，經送戒治及徒刑執行，仍不
    知戒絕，再次犯下本案，及其施用頻率，惟施用毒品犯行乃
    戕害自己身心健康，並未危及他人，暨其犯後坦承犯行、態
    度良好等一切情狀，乃分別量處如主文之刑，並定其應執行
    刑，以資懲儆。
四、扣案海洛因一包（驗餘淨重０．０一公克），係屬違禁物，
    不問屬於犯人與否，應依法宣告沒收銷燬之。另扣案殘渣袋
    一只（內已無殘餘）及注射針筒三支，均係供犯罪所用之物
    ，且均為被告所有，業據其供明在卷，併均應依法宣告沒收
    之。
五、據上論斷，應依刑事訴訟法第第二百九十九條第一項前段，
    毒品危害防制條例第十條第一項、第二項、第十八條第一項
    前段，刑法第十一條前段、第五十六條、第四十七條、第五
    十一條第五款、第三十八條第一項第二款，判決如主文。
本案經檢察官乙○○到庭執行職務。
中    華    民    國    95    年    5    月    01    日
                  刑事第五庭法  官  陳玉雲
以上正本證明與原本無異。
對於本件判決如有不服，應於收受送達後10日內，向本院提出上
訴書狀，上訴於臺灣高等法院，並按他造當事人之人數附具繕本
。
中    華    民    國    95    年    5     月    3     日
                            書記官  王毓嫻
附錄論罪法條
毒品危害防制條例第10條
施用第一級毒品者，處 6 月以上 5 年以下有期徒刑。
施用第二級毒品者，處 3 年以下有期徒刑。
毒品危害防制條例第18條第1項前段
查獲之第一、二級毒品及專供製造或施用第一、二級毒品之器具
，不問屬於犯人與否，均沒收銷燬之；


司法院資訊處製作；財團法人民間司法改革基金會備份。
